【裁判字號】    89,訴,1169
【裁判日期】    900525
【裁判案由】    毒品危害防制條例
【裁判全文】
臺灣臺南地方法院刑事判決                        八十九年度訴字第一一六九號
    公  訴  人  臺灣台南地方法院檢察署檢察官
    被      告  甲○○
    指定辯護人  本院公設辯護人  丙○○
右列被告因毒品危害防治條例案件，經檢察官提起公訴 (八十九年度偵字第一0一一
八號)，本院判決如左：
    主  文
甲○○無罪。
    理  由
一、公訴意旨略以: 甲○○基於概括之犯意，自八十九年二月間起至同年三月間止，
    以0000000000號行動電話為聯絡工具，在台南市○○○路三七一巷口
    等處，前後多次，以賺取現金或免費取得安非他命為酬勞，多次為乙○○（另行
    起訴）運送毒品及收款，販賣第二級毒品安非他命予不詳姓名人，每次新台幣一
    千元、一萬二千元不等；同年三月六日晚上二十時十分許，在台南市○○○路三
    七○巷口，丁○○（被告之妻，另行起訴）受乙○○之託，正欲運送毒品販賣予
    不詳姓名人之際，即為警查獲，並自丁○○身上起獲扣押安非他命二小包四．四
    公克。循線於同年月七日在台南市○○○路、海安路口，查獲甲○○，因認甲○○涉有違反毒品危害防治條例第四條第二項之罪嫌云云。
二、公訴人認被告甲○○涉有上揭犯行，無非以上開事實業據被告甲○○及另案被告
    丁○○（被告甲○○之妻）在警訊、偵查時之供述為其主要論據。訊據被告甲○○堅決否認有何為乙○○運送安非他命販賣他人並代為收款之犯行，辯稱: 伊與
    乙○○係朋友，常與乙○○外出，伊妻子丁○○對乙○○有所不滿，曾說要對乙○○不利，乙○○曾拿安非他命給伊吸，但從未幫乙○○運送安非他命販賣給他
    人或代為收取販賣安非他命之款項，警訊時因警察說若不咬出乙○○，要辦伊與
    丁○○，伊與丁○○才說因伊欠乙○○錢，乙○○利用丁○○租住處販賣安非他
    命，伊與丁○○有代運送毒品，伊二人於偵訊中並未再承認有幫乙○○運送毒品
    ，伊雖有欠乙○○錢，但確未幫乙○○運送安非他命等語。
三、按犯罪事實，應依證據認定之，無證據不得推定其犯罪事實，又不能證明被告犯
    罪者，應諭知無罪之判決，被告之自白，不得作為有罪判決之唯一證據，仍應調
    查其他必要之證據，以察其是否與事實相符，刑事訴訟法第一百五十四條、第三
    百零一條第一項、第一百五十六條第二項分別定有明文。次按共同被告所為不利
    於己之供述，固得採為其他共同犯罪之證據，惟此項不利之供述，依刑事訴訟法
    第一百五十六條第二項之規定，仍應調查其他必要之證據，以察其是否與事實相
    符，自難專憑此項供述即為其他共同被告犯罪事實之認定（最高法院三十一年上
    字第二四二三號判例、八十三年度台上字第六○一七號判決意旨參照）。
四、經查，被告甲○○與丁○○於八十九年三月七日之警訊中固均供述被告甲○○曾
    為乙○○運送安非他命，惟被告甲○○供陳僅八十九年二月九日在台南市○○路
    三七0巷六十二號三樓之二為乙○○運送價值一千元之安非他命一次，丁○○則
    供稱甲○○為乙○○運送六至七次，時間、金額、買受者均未交待，惟此均經證
    人乙○○所堅決否認，而被告夫妻二人於警訊之供詞，復有前述之重大歧異，是
    否可採，已非無疑。次查，安非他命係違禁物，價格昂貴，縱認依被告警訊之自
    白，至少可認定被告曾為乙○○運送安非他命一次，但被告夫妻二人均坦認乙○○曾多次提供安非他命給伊二人吸用，衡情乙○○豈可能因被告代為運送一次價
    值一千元之安非他命，即多次提供安非他命給被告吸用? 是乙○○究因何故願多
    次提供安非他命給被告吸用，但確非因被告代為運送一次價值一千元之安非他命
    ，應可認定，是被告警訊之自白尚與事實不符，不足採信。另查本件警方係於八
    十九年三月六日二十時十分在台南市○○○路三七0巷口，自丁○○身上起獲安
    非他命二小包四、四公克，再由丁○○於同月七日一時二十分約被告在台南市○○○路、海安路口取錢，警方再查獲被告，當時於被告身上並未查到安非他命或
    任何有關被告運送安非他命之證據，此復經被告與丁○○供陳甚明，亦足證被告
    前揭警訊之自白，確與事實不合。末查被告與丁○○二人於偵訊中確未供認被告
    有幫乙○○運送毒品，復有二人之偵訊筆錄附卷可憑。縱上所述，被告所辯，應
    足採信。此外，本院復查無其他積極證據足資認定被告涉有運送或販賣毒品安非
    他命之犯行，揆諸首揭說明，自應為被告無罪之諭知。
據上論斷，應依刑事訴訟法第三百零一條第一項，判決如主文。
本案經檢察官陳俊秀到庭執行職務。
中      華      民      國      九十      年      五    月    二十五    日
                              臺灣臺南地方法院刑事第一庭
                                      法  官林  勇   奮
右正本證明與原本無異
如不服本判決應於送達後十日內向本院提出上訴狀
                                      書記官  鄭  秀   美
中      華      民      國      九十      年      五    月    二十五    日


司法院資訊處製作；財團法人民間司法改革基金會備份。
